臺灣士林地方法院民事裁定
111年度聲字第211號
聲  請  人  李蕙敏  
上列聲請人因與相對人臺北市政府工務局公園路燈工程管理處間
請求返還土地等事件（本院111年度重訴字第221號），聲請法官
迴避，本院裁定如下：
    主  文
聲請駁回。
    理  由
一、按法官有民事訴訟法第32條所定以外之情形，足認其執行職
    務有偏頗之虞者，當事人得聲請法官迴避，同法第33條第1
    項第2 款固定有明文。又所謂法官執行職務有偏頗之虞，應
    以法官對於訴訟標的有特別利害關係，或與當事人之一造有
    密切之交誼或嫌怨，或基於其他情形客觀上足疑其為不公平
    之審判者為其原因事實，若僅憑當事人之主觀臆測，或不滿
    意法官進行訴訟遲緩，或認法官指揮訴訟欠當，則不得謂其
    有偏頗之虞(最高法院69年度台抗字第457號裁定意旨參照)
    。又上開迴避之原因，依同法第34條第2 項及第284 條之規
    定，聲請人應於聲請之日起3 日內提出證據釋明之。
二、聲請意旨略以：本院111年度重訴字第221號請求返還土地事
    件之承審法官陳世源（下稱承審法官）執行職務有偏頗之虞
    ，複丈時未按203.204.界址點及臺北市○○區○○段○○段00地號
    土地（下稱系爭43地號土地）522平方公尺未丈量出來，跑
    到同小段44地號土地丈量，同小段15地號土地9平方公尺未
    丈量出來，在國泰大樓內，跑到同小段44地號土地丈量，同
    小段73地號土地3平方公尺未丈量出來，跑到同小段44地號
    土地丈量，還教導原告撰寫訴狀並請伊之律師教，且請大家
    等原告律師寫完，還叫暫停、去繳錢，伊之律師當庭說原告
    之徵收資料偽造9次簽名，不但未寫在筆錄中，還亂寫第184
    、368、374、383頁沒有意見；伊民國111年8月4日民事答辯
    狀及附計51頁資料有實際丈量照片、樁點，承審法官未看內
    容，全部不採用，丈量人員係士林地政，承審法官未丈量榮
    光公園，且承審法官亦未看伊同年10月5日、同年月21日答
    辯狀內容，爰依民事訴法第33條第1項第2款規定聲請承審法
    官迴避等語。
三、經查，聲請人所指摘上述各情，經核均係承審法官就證據調
    查、訴訟關係闡明等訴訟指揮之職權行使，難謂係客觀上足
    疑其為不公平審判之情形。此外，聲請人提出民事答辯狀、
    筆錄等，亦不足以釋明承審法官對訴訟標的有何特別利害關
    係，或與當事人之一造有密切之交誼或嫌怨等情事，或有何
    客觀上足疑為不公平審判之情形，揆諸前開說明，聲請人主
    張承審法官有民事訴訟法第33條第1項第2款規定之事由，而
    聲請承審法官迴避，為無理由，應予駁回。
四、據上論結，本件聲請為無理由，爰裁定如主文。
中　　華　　民　　國　　111 　年　　11　　月　　29　　日
                  民事第一庭  審判長法  官  蕭錫証
                                   
                                    法  官  陳月雯

                                    法  官  劉逸成
以上正本證明與原本無異。
如不服本裁定，應於裁定送達後10日之不變期間內，向本院提出
抗告狀，並繳納抗告費新臺幣1,000 元。
中　　華　　民　　國　　111 　年　　11　　月　　29　　日
                            書記官  康雅婷